臺灣雲林地方法院刑事判決　　　　　　　 96年度易字第162號
公　訴　人　臺灣雲林地方法院檢察署檢察官
被　　　告　甲○○
上列被告因贓物案件，經檢察官提起公訴（96年度偵字第1011號
），於本院準備程序進行中，被告就被訴事實為有罪之陳述，經
合議庭裁定由法官一人獨任進行簡式審判程序，判決如下：
    主      文
甲○○收受贓物，處有期徒刑月，如易科罰金，以銀元佰元
折算壹日。
    事實及理由
一、犯罪事實：
    甲○○於民國95年2 月間之某日，在其雲林縣土庫鎮○○路
    25-2號其住處，知悉真實姓名、年籍不詳之成年男子人所交
    付之動力拼裝三輪車（車身噴印有「西螺立大車体000000 0
    」等字樣），係來源不明之贓物（該車為乙○○所有，於94
    年11間，在雲林縣西螺鎮○○路176 巷1 弄26號前停車庫內
    遭竊），竟仍向該不詳之人收受。嗣於96年2 月9 日，乙○
    ○發現該車輛停放在雲林縣土庫鎮○○路25號後廣場內，報
    警後於同日晚間7 時15分許而查獲。
二、認定犯罪事實所憑證據及理由：
  (一)被害人乙○○於警詢之陳述筆錄。
  (二)證人王義豐於檢察官面前之證述筆錄。
  (三)贓物認領保管單1紙
  (四)現場照片6張。
  (五)被告於本院審理時，對前開犯罪事實坦白承認，核與上揭證
    據資料相符，本案事證明確，被告犯行堪以認定，應予依法
    論科。
三、論罪科刑之理由：
  (一)行為後法律有變更者，適用行為時之法律。但行為後之法律
    有利於行為人者，適用最有利於行為人之法律，現行刑法第
    2 條第1 項定有明文。被告行為後，刑法業於94年1 月7 日
    修正，於94年2 月2 日公布，並於95年7 月1 日施行，是本
    案被告行為後，法律已有變更。又參酌最高法院95年5 月23
    日第8 次刑事庭會議決議，現行刑法第2 條第1 項之規定，
    係規範行為後法律變更所生新舊法律比較適用之準據法，於
    新刑法施行後，應適用新刑法第2 條第1 項之規定，綜其全
    部罪刑之結果，而為「從舊從輕」之比較。本案涉及法律變
    更之部分經附表所示比較修正前、後刑法之規定，以修正前
    刑法有利於被告，依現行刑法第2 條第1 項規定，自應適用
    修正前之刑法，合先敘明。
  (二)核被告所為，係犯刑法第349 條第1 項之收受贓物罪。
  (三)爰審酌被告貪圖小利收受來路不明之贓物，助長財產犯罪，
    增加被害人追索財物之困難，法紀觀念薄弱，且於檢察官面
    前仍不斷飾詞圖卸，推諉責任，耗費無益之司法資源，惟其
    於本院審理時坦承犯行，尚能知錯，且本案贓物經被害人尋
    回完整，被害人亦表示願意原諒被告，及被告家庭、身體狀
    況等一切情狀，量處如主文所示之刑，並諭知易科罰金之折
    算標準。至檢察官求處被告有期徒刑10月，未慮及被害人已
    原諒被告，且被告於本院審理時亦坦白認錯，是求刑尚嫌過
    重，本院不採。
四、應適用之法律：
  (一)刑事訴訟法第273條之1第1項、第299條第1項前段。
  (二)刑法第2 條第1 項前段、第349 條第1 項、第41條第1 項前
    段（修正前）。
  (三)罰金罰鍰提高標準條例第1 條前段、第2條（刪除前）。
本案經檢察官黃楹榆到庭執行職務。
中　　華　　民　　國　　96　　年　　4 　　月　　30　　日
                  刑事第五庭   法  官   藍家偉
以上正本證明與原本無異。
如不服本判決，應於判決送達後10日內，向本院提出上訴狀。（
須附繕本）
                               書記官   徐基典
中　　華　　民　　國　　96　　年　　4 　　月　　30　　日
附錄本案論罪科刑法條全文：
刑法第349條
收受贓物者，處 3 年以下有期徒刑、拘役或 5 百元以下罰金。
搬運、寄藏、故買贓物或為牙保者，處5 年以下有期徒刑、拘役
或科或併科1 千元以下罰金。
因贓物變得之財物，以贓物論。
附表
┌────────┬────────┬────────┬────────┐
│法        條    │修正前規定      │修正後規定      │新舊法之適用    │
├────────┼────────┼────────┼────────┤
│刑法第349 條第1 │罰金罰鍰提高標準│刑法施行法第1 條│(一)適用修正前規定│
│項法定刑關於罰金│條例第1 條前段之│之1 規定：「中華│。              │
│部分：罰金罰鍰提│規定：「依法律應│民國94年01月07日│(二)本案被告所犯刑│
│高標準條例第1 條│處罰金、罰鍰者，│刑法修正施行後，│法第349 條第1 項│
│前段、現行法規所│就其原定數額得提│刑法分則編未修正│之罪法定刑有罰金│
│定貨幣單位折算新│高為2 倍至10倍。│之條文定有罰金者│刑，且為刑法分則│
│臺幣條例第2 條、│」              │，自94年01月07日│編未修正之條文而│
│刑法第33條第5 款│現行法規所定貨幣│刑法修正施行後，│定有罰金刑者，於│
│                │單位折算新臺幣條│就其所定數額提高│刑法施行法第1 條│
│                │例第2 條規定：「│為30倍，但72年06│之1 修正增訂前，│
│                │現行法規所定金額│月26日到94年01月│其貨幣單位為銀元│
│                │之貨幣單位為圓、│07日新增或修正之│，是被告所犯刑法│
│                │銀元或元者，以新│條文，就其所定數│第349 條第1 項之│
│                │臺幣元之3 倍折算│額提高為3 倍。」│罪罰金刑之提高標│
│                │之。」          │刑法第33條第5 款│準，於適用罰金罰│
│                │刑法第33條第5 款│規定：「罰金：新│鍰提高標準條例第│
│                │規定：「罰金：1 │臺幣1,000 元以上│1條 前段及現行法│
│                │元以上。」      │，以百元計算之。│規所定貨幣單位折│
│                │                │」              │算新臺幣條例第2 │
│                │                │                │條規定換算為新臺│
│                │                │                │幣時，法定刑罰金│
│                │                │                │部分，最高應為罰│
│                │                │                │金新臺幣15,000元│
│                │                │                │以下（乘以10，再│
│                │                │                │乘以3） 。如適用│
│                │                │                │刑法施行法第1 條│
│                │                │                │之1 規定提高30  │
│                │                │                │倍，則為罰金新臺│
│                │                │                │幣15,000元以下（│
│                │                │                │乘以30），故關於│
│                │                │                │法定刑為罰金部分│
│                │                │                │之提高標準，新法│
│                │                │                │並非較有利於被告│
│                │                │                │，本案關於刑法第│
│                │                │                │349 條第1 項之罪│
│                │                │                │法定刑罰金提高標│
│                │                │                │準部分，應依刑法│
│                │                │                │第2 條第1 項前段│
│                │                │                │規定，適用行為時│
│                │                │                │之法律即罰金罰鍰│
│                │                │                │提高標準條例第1 │
│                │                │                │條前段及現行法規│
│                │                │                │所定貨幣單位折算│
│                │                │                │新臺幣條例第2 條│
│                │                │                │之規定。        │
│                │                │                │(三)法定刑罰金部分│
│                │                │                │，依修正前刑法第│
│                │                │                │33條第5 款規定，│
│                │                │                │及罰金罰鍰提高標│
│                │                │                │準條例第1 條前段│
│                │                │                │提高後，再依現行│
│                │                │                │法規所定貨幣單位│
│                │                │                │折算新臺幣條例第│
│                │                │                │2 條換算為新臺幣│
│                │                │                │時，最高應為30  │
│                │                │                │元以上，依修正後│
│                │                │                │刑法第33條第5 款│
│                │                │                │規定，為新臺幣1,│
│                │                │                │000 元以上，修正│
│                │                │                │後刑法第33條第5 │
│                │                │                │款規定並非較有利│
│                │                │                │於被告，依刑法第│
│                │                │                │2 條第1 項前段規│
│                │                │                │定，應適用修正前│
│                │                │                │刑法第33條第5 款│
│                │                │                │規定。          │
├────────┼────────┼────────┼────────┤
│刑法第41條第1 項│刑法第41條第1 項│刑法第41條第1 項│(一)適用修正前規定│
│前段易科罰金部分│前段規定：「犯最│前段規定：「犯最│。              │
│                │重本刑為5 年以下│重本刑為五年以下│(二)本案被告行為時│
│                │有期徒刑以下之刑│有期徒刑以下之刑│之易科罰金折算標│
│                │之罪，而受6 個月│之罪，而受六個月│準，應以銀元100 │
│                │以下有期徒刑或拘│以下有期徒刑或拘│元至300 元折算為│
│                │役之宣告，因身體│役之宣告者，得以│1日 ，經依現行法│
│                │、教育、職業、家│新臺幣一千元、二│規所定貨幣單位折│
│                │庭之關係或其他正│千元或三千元折算│算新臺幣條例第2 │
│                │當事由，執行顯有│一日，易科罰金。│條規定換算為新臺│
│                │困難者，得以1 元│但確因不執行所宣│幣後，最高應以新│
│                │以上3 元以下折算│告之刑，難收矯正│臺幣900 元折算為│
│                │1日 ，易科罰金。│之效，或難以維持│1日 ，修正後則以│
│                │」罰金罰鍰提高標│法秩序者，不在此│新臺幣1,000 元、│
│                │準條例第2 條（已│限。」          │2,000 元、3,000 │
│                │刪除）規定：「依│                │元折算1 日，修正│
│                │刑法第41條易科罰│                │後刑法第41條第1 │
│                │金或第42條第2 項│                │項前段規定，並非│
│                │易服勞役者，均就│                │較有利於被告，依│
│                │其原定數額提高為│                │刑法第2 條第1 項│
│                │100 倍折算1日 ；│                │前段規定，適用行│
│                │法律所定罰金數額│                │為時法律即修正前│
│                │未依本條例提高倍│                │刑法第41條第1 項│
│                │數，或其處罰法條│                │前段及罰金罰鍰提│
│                │無罰金刑之規定者│                │高標準條例第2 條│
│                │，亦同。」      │                │規定，定其易科罰│
│                │                │                │金之折算標準。  │
└────────┴────────┴────────┴────────┘
